【裁判字號】    92,交聲,1319
【裁判日期】    920827
【裁判案由】    交管條例聲異
【裁判全文】
臺灣板橋地方法院交通事件裁定                  九十二年度交聲字第一三一九號
   原處分機關  交通部公路總局臺北區監理所
   異  議  人  甲○○
   即受處分人
右列異議人即受處分人因違反道路交通管理處罰條例案件，對於原處分機關九十二年
五月十三日北監自裁字第裁四○－ＩＡ0000000號處分，聲明異議，本院裁定
如左：
    主  文
異議駁回。
    理  由
一、原處分意旨略以：異議人即受處分人甲○○所有之車牌號碼ＥＵ－二四四二號自
    用小客車，於民國九十二年一月二十四日下午三時二十分許，在臺北市○○路，
    因「停車位置不依規定」違規，經臺北市停車管理處逕行舉發，應依道路交通管
    理處罰條例第五十六條第一項第九款規定，裁處罰鍰新臺幣（下同）六百元。異
    議人甲○○坦承其將上開自用小客車停放臺北市○○路，惟辯稱該處並未劃線，
    且依道路交通安全規則第一百十二條第一項第十四款僅規定「在停車場內或路邊
    准停車處所停車時，應依規定停放，不得紊亂」，何以本件被開立停車位置不依
    規定之違規單云云，表明不服而提出異議。
二、按汽車駕駛人於公共停車場，應依規劃之位置停放車輛，停車場法第三十二條前
    段定有明文；又汽車駕駛人停車時，有停車位置不依規定之情形者，處六百元以
    上一千二百元以下罰鍰，道路交通管理處罰條例第五十六條第一項第九款亦規定
    甚明。
三、經查本件異議人即受處分人甲○○，於上揭時、地將ＥＵ－二四四二號自用小客
    車停放在規劃之汽車停車格外之事實，有現場採證相片乙幀在卷可稽，且為異議
    人所不爭，堪信屬實。又異議人在公共停車場停車，自應依前開停車場法第三十
    二條前段規定，循規劃之位置停放車輛，而觀諸上開相片所示，異議人停車所在
    之停車場地面旁，既有以車輛停放線所圈劃之停車格位，且劃設之情形清晰可辨
    ，依道路交通標誌標線號誌設置規則第一百九十條第一項規定，即在指示車輛駕
    駛人停放車輛之位置與範圍。本件異議人未將車輛停放在停車格位內，而是將車
    輛停放在停車格位外之處所，即有停車位置不依規定之情形甚明。再者，汽車駕
    駛人停車應遵守之事項，不以禁止停車於設有禁止標誌或標線之處所為限，而禁
    止停車之處所，亦不以劃設有禁止停車標誌或標線者為必要，此觀諸道路交通安
    全規則第一百十一條、第一百十二條等規定即明，是異議人以其停車處未見劃線
    ，而認為可以停車云云，如異議人所辯係指上開停車處未設有禁停標誌或標線，
    即非不可停車，揆諸上開說明，異議人所辯容有誤會。綜上，異議人所有之車輛
    於停車場內未依告示牌規定停放於規劃之車格位內之事實乙節，應堪認定，而執
    勤人員基於維護停車場內之停車動線順暢及停車安全予以舉發，並無不當，異議
    人前開異議理由，顯屬無據。故原處分機關依道路交通管理處罰條例第五十六條
    第一項第九款規定，裁處罰鍰六百元，核無違誤，量罰亦甚妥適，應予維持；異
    議人之異議為無理由，應予駁回，爰依道路交通案件處理辦法第十九條，裁定如
    主文。
中      華      民      國    九十二    年      八      月    二十七    日
                                臺灣板橋地方法院交通法庭
                                      法  官  楊  志  雄
右正本證明與原本無異。
如不服本裁定，應於裁定送達後五日內向本院提出抗告狀。
                                      書記官  陳  慶  樹
中      華      民      國     九十二    年     八      月    二十七    日


司法院資訊處製作；財團法人民間司法改革基金會備份。
